# 关联方在申报期发生变化，在后续定期报告中的披露问题

提问人：sluan 时间：2016-03-17 18:17:09
请问陈版主，我遇到这样一个问题，某甲企业，报告期 2013 、 2014 、 20150831 ，这个企业在 2014 年末从其母公司的体系中剥离，但在 2015 年 8 月前仍通过该母公司获取大量订单， 2015 年 9 月起开始独立对外接订单，但之前通过母公司签订的合同在 2015 年全年都在持续执行并产生收入，在 2016 年也还会继续执行并产生收入，而且也还会继续与原母公司签订新的合同。现在面临年报披露问题，请问陈版主，在 2015 年年报中，是否应该将与该母公司的全年的收入均列为关联方交易，在 2016 年年报中是否就可以不再列示该母公司为关联方了？
我其实比较纠结两个问题： 1 ，在业务模式完全没有变化的情况下，在期中关联方发生变化，那在期末的时候关联方该怎么披露?
2 ，对于这种情况，如果在关联关系存续时签订的合同一直要执行到不再具有关联关系的会计期间，那是否
需要体现为关联交易？
如果有没说清楚的地方我可以继续补充，请赐教，感激不尽~~~~

回答人：chenyiwei
从你说的情况看，该公司是否申报新三板？因为新三板的关联方范围是按照会计准则规定的范围确定的，而不是像IPO和上市公司那样要考虑“潜在关联人”和“历史关联人”。但无论如何，“实质重于形式”的兜底条款都是存在的。如果有证据表明虽然形式上与其原母公司脱离关系，但实质上还在利用其原母公司拥有的资源，甚至其原母公司还在对其进行利益输送的，则很可能要基于实质重于形式原则认定仍存在关联方关系。

提问人：sluan 时间：2016-03-22 17:43:14
感谢陈老师，再补充一下哈： 1 、这个企业是新三板企业； 2 、这个企业其实和关联方的交易是具有公允性的，定价也是参照市场价格，只是关联方身份在期间发生变化而且合同周期较长
那对于这种情况， 2014 年（关联方关系存在的时候）签订的合同，一直到 2015 年末还在执行，但 2015 年初已经没有关联方关系了，那这个合同产生的收入是不是也是还算作关联交易比较稳妥？ 如果是一直持续到 2016 年 6 月，那是不是 2015 年产生的收入算关联交易的， 2016 年的就不算了（毕竟， 2015 年全年都不存在关联关系）
有劳陈老师解答，多谢~~~

回答人：chenyiwei
如果关联方关系解除后，原先关联方关系存续期间签订的合同仍在执行，且条款未改变，则仍建议作为关联方交易披露，这是以往年度关联方关系的延续。新签订的合同可以不再作为关联方交易。